【裁判字號】    92,易,832
【裁判日期】    920903
【裁判案由】    贓物
【裁判全文】
臺灣臺中地方法院刑事判決                          九十二年度易字第八三二號
    公  訴  人  臺灣臺中地方法院檢察署檢察官
    被      告  甲○○
右列被告因贓物案件，經檢察官提起公訴（九十二年度偵字第一○六五號），本院判
決如左：
    主  文
甲○○故買贓物，科罰金壹仟元，如易服勞役，以佰元折算壹日。
    事  實
一、甲○○在臺中市○○路○段八二號經營「任達通信行」，明知自稱「呂鴻掑」之
    不詳真實姓名年籍成年男子，於民國（下同）九十一年八月二日某時，持至上址
    通信行變賣之摩托羅拉牌、Ｖ六○型、銀灰色、序號000000000000
    000號之手機一支係來路不明之贓物（該手機係乙○○所有，於九十一年八月
    二日上午七時多許，在臺中市西屯區何安二巷二０號其住處客廳內，遭人竊取）
    ，仍以新臺幣（下同）五千元之價格故買之，再於九十一年八月九日下午七時許
    ，以八千元售予不知情之林泓聖。嗣經臺中市警察局第六分局及電信警察二中隊
    員警循線查獲。
二、案經臺中市警察局第六分局報請臺灣臺中地方法院檢察署檢察官偵查起訴。
    理  由
一、訊據被告甲○○固坦承購買該手機並予轉售之事實，惟矢口否認有何贓物之認識
    ，辯稱：當時該手機市價約一萬一千五百元左右，渠等之進貨價為九千餘元，二
    手機一般進價為五千元左右，屬於合理價格，伊並不知該手機為贓物云云。惟查
    ：
（一）按刑法上之故意，可分為直接故意與不確定故意（間接故意），所謂「不確定
      故意」，係指行為人對於構成犯罪之事實，預見其發生而其發生並不違背其本
      意者，刑法第十三條第二項定有明文。查該款手機當時之新機價格高達一萬一
      千五百元左右，有偵卷所附ＣＡＬＬ流行通訊九月份雜誌影本一紙可參，足見
      該手機當時仍屬新款，依常理而言應尚未達於令消費者喜新厭舊而須汰換之地
      步，此時有人持來出售，被告理應特別留意該手機有無盜贓之情形，然而被告
      甲○○固有要求自稱「呂鴻掑」之男子書立「買賣切結書」一紙，惟其內容極
      為簡略，且並未影印該男子身分證存查，經檢察官查詢戶政機關所留存之資料
      ，均與該切結書上之「呂鴻掑」（或呂鴻棋）年籍資料不符，有法務部戶役政
      連結作業系統查詢結果三紙在卷可考，足認被告並未確實核對出售人之年籍資
      料，且被告亦未令出賣人提出該手機之來源證明，即遽予買受，足徵被告有知
      贓而故買之不確定故意。
（二）此外該手機係乙○○所失竊之事實，業經被害人乙○○、證人即不知情之買受
      人林泓聖於於警、偵訊時供陳甚明，並有贓物認領保管單一紙及該手機之照片
      附卷可稽。事證明確，被告犯行洵堪認定。
二、核被告所為，係犯刑法第三百四十九條第二項之故買贓物罪。爰審酌被告並無贓
    物前科，品行尚可，其犯罪之動機、目的無非為貪圖小利，一時失慮，手段平和
    ，僅查獲失竊手機一支，犯罪所生之危害不大，犯罪所得僅三千元，且嗣後業已
    賠償不知情之買受人，犯罪後雖否認犯行但表示悔意，態度良好等一切情狀，從
    輕量處如主文所示之刑，並諭知易服勞役之折算標準。
據上論斷，應依刑事訴訟法第二百九十九條第一項前段，刑法第三百四十九條第二項
、第四十二條第二項，罰金罰鍰提高標準條例第一條前段、第二條，判決如主文。
中      華      民      國    九十二    年      九      月      三      日
                                臺灣臺中地方法院刑事第七庭
                                        法  官  林念祖
右正本證明與原本無異。
如不服本判決，應於送達後十日內向本院提出上訴狀（須附繕本），上訴於臺灣高等
法院臺中分院。
                                        書記官
中      華      民      國    九十二    年      九      月      三      日
附錄論罪科刑法條
中華民國刑法第三百四十九條第二項（罰金業已提高為十倍）
搬運、寄藏、故買贓物或為牙保者，處五年以下有期徒刑、拘役或科或併科一千元以
下罰金。


司法院資訊處製作；財團法人民間司法改革基金會備份。
